# 请教陈版，关于合伙投资项目该如何处理的问题

提问人：gpqg 时间：2019-11-24 06:30:23
陈版，有 ABC三家公司合伙投资一个项目（赚钱了 ABC按出资比例分享收益，赔钱了 ABC 也按比例承担亏损），这个项目全部由 A 来经营，但是 A资金有限，找来 BC进行投资。A收到项目投资款后，投资该项目时（并未对该单独的项目设立一家公司）该如何进行处理呢？有以下几点疑惑：1.BC投资的是该项目，但是把投资款打给了 A公司，此时 A 公司收到该投资款时该如何处理呢？（BC投资的是 A 公司的一个项目而非是投资 A公司）
2. 如果项目赚钱了，该项目取得的收益全部分回给A 公司后，再分给 BC。
那么此时A 收到的收益是全部计入投资收益吗？还是仅仅是对于A公司自己所享有的部分计入投资收益，而应该分给 BC的收益，A 公司该如何进行处理呢？
3. 实务中关于投资某一个项目，是不是针对这个项目专门设立一家公司可能更方便处理一些呢？
谢谢陈版！

回答人：chenyiwei
此类合作项目投资（不设立单独的法人架构）的情况，版面上已经讨论过多次，其核算要点为：
1 、主导方（此处为 A）收到其他合作方出资：借：银行存款，贷：其他流动/非流动负债——项目合作方权益
2 、合作方应将该项目的全部相关资产、负债、收入、成本、费用完整纳入自身法人报表，一般建议单独设置一个账套核算，但应确保完整纳入本企业的法人报表。
3 、期末资产负债表日，根据合作协议确定应归属于其他合作方的收益份额：
借：财务费用——利息支出，贷：其他流动/非流动负债——项目合作方权益4 、向其他合作方分配款项（包括收益分配和还本）：借：其他流动/非流动负债——项目合作方权益，贷：银行存款
5 、项目结束清算时，将 “其他流动/非流动负债——项目合作方权益”的余额转入营业外收入或支出。